【裁判字號】    92,上易,1162
【裁判日期】    920909
【裁判案由】    詐欺
【裁判全文】
臺灣高等法院臺中分院刑事判決                  九十二年度上易字第一一六二號
    上  訴  人
    即  被  告  丙○○
    選任辯護人  楊玉珍
右上訴人，因被告詐欺案件，不服臺灣彰化地方法院九十二年易緝字第一七號，中華
民國九十二年五月二十三日第一審判決（起訴案號：台灣彰化地方法院檢察署八十九
年度偵字第五二二五號）提起上訴，本院判決如左：
    主      文
上訴駁回。
    事實及理由
一、本案經本院審理結果，認第一審判決以上訴人即被告（下稱被告）丙○○，意圖
    為自己不法之所有，以詐術使人將本人之物交付，量處有期徒刑一年四月，經核
    其認事用法及量刑均無不當，應予維持，並引用第一審判決書記載之事實、證據
    及理由（如附件）。
二、被告提起上訴略稱：其向告訴人乙○○借用二百萬元，只拿到一百八十七萬元，
    告訴人所稱有交付二百萬元或一百九十八萬、一百九十七萬元，前後不一，並非
    實在。且被告並非施用詐術取得上開一百八十七萬元，每月並有支付利息近一年
    ，付息逾本金四分之一以上，自非詐欺。又該款項其有拿去投資生意，另有部分
    整修自宅，無法按期返還，更非詐欺，況且，原審量刑過重云云。惟查，告訴人
    存摺於八十五年一月十七日支出一百九十五萬元，被告設於華僑商銀之帳戶，於
    同日適存入一百八十五萬元，另於一月四日存入二萬元，至同年二月二十八日止
    ，被告帳戶內僅餘八八七六元之情事，有該等存摺在卷可稽（參見偵查卷四十頁
    、八九頁證物袋），是告訴人於八十五年一月間合計存入被告帳戶一百八十七萬
    元後，被告先後在同年一月、二月間提領殆盡，該期間內被告復無任何存入現金
    之情事，可見被告取得上開款項即迅速提領支用，至為明顯，被告辯稱告訴人指
    訴不一，其未施用詐術云云，是否可信，甚有可疑。再者，被告所稱其有付息近
    一年，付息逾本金四分之一以上乙節，並無客觀事證可憑，被告於本院始聲請傳
    喚證人即其配偶甲○○，依渠到庭所證之情節，復為告訴人所堅決否認在卷，佐
    以被告迄今已多年，本金分文未償等情，堪認告訴人指稱被告借用二百萬元（應
    扣除十三萬元利息而支付一百八十七萬元）後，並未付息云云，尚堪採信，又縱
    認被告有支付利息之情事，雙方間有親戚關係而借貸本件金額，亦均難為被告未
    有詐欺犯行之有利認定，是原審因而認定被告有詐欺犯行，自屬有憑有據。又依
    被告所借得款項達二百萬元，迄今分文未償等情以觀，原審量處被告有期徒刑一
    年四月，難謂過重，此外，被告在本院並未提出其他有利之證據，其上開上訴理
    由，難認可採，其上訴核為無理由，應予駁回。
據上論斷，應依刑事訴訟法第三百七十三條、第三百六十八條，判決如主文。
本案經檢察官李榮鴻到庭執行職務
中      華      民      國      九十二  年      九      月      九      日
                                臺灣高等法院臺中分院刑事第二庭
                                      審判長法  官  羅  禮  政
                                            法  官  陳  欣  安
                                            法  官  蔡  聰  明
右正本證明與原本無異。
不得上訴。
                                            書記官  郭  振  祥
中      華      民      國      九十二  年      九      月      十      日
刑法第三百三十九條：
意圖為自己或第三人不法之所有，以詐術使人將本人或第三人之物交付者，處五年以
下有期徒刑、拘役或科或併科一千元以下罰金。
以前項方法得財產上不法之利益或使第三人得之者亦同。
前二項之未遂犯罰之。
                                                                        Ａ


司法院資訊處製作；財團法人民間司法改革基金會備份。
